【裁判字號】    97,訴,1195
【裁判日期】    971106
【裁判案由】    違反毒品危害防制條例
【裁判全文】
臺灣屏東地方法院刑事判決              97年度訴字第1195號
公  訴  人  臺灣屏東地方法院檢察署檢察官
被      告  甲○○
                    （現另案
上列被告因違反毒品危害防制條例案件，經檢察官提起公訴（97
年度毒偵字第1448號），被告於準備程序期日就被訴事實為有罪
之陳述，本院合議庭裁定由受命法官獨任進行簡式審判程序，判
決如下：
    主  文
甲○○施用第一級毒品，累犯，處有期徒刑壹年，扣案之夾鏈袋
壹只、夾鏈袋碎片陸片均沒收銷燬之，扣案之注射針筒壹支沒收
。
    事  實
一、甲○○前因施用毒品案件，經本院以95年度毒聲字第62號裁
    定令入勒戒處所施以觀察、勒戒，嗣於民國95年4 月14日因
    認無繼續施用傾向毒品而釋放出所，並經臺灣屏東地方法院
    檢察署檢察官以94年度毒偵字第2788、2799、2876號為不起
    訴處分確定。又因(1)竊盜案件，經本院96年度易字第179 號
    判決處有期徒刑5 月、10月確定；(2)因毒品案件，經本院96
    年度訴字第383 號判決處有期徒刑11月確定。上開(1)、(2)部
    分，並經本院96年度聲減字第954 號裁定分別減為有期徒刑
    2 月又15日、5 月及5 月又15日，並合併定其應執行之刑為
    有期徒刑1 年。甲○○遂於96年5 月16日入監服刑，而於97
    年2 月25日執行完畢，翌日出監。
二、甲○○猶未能戒除毒癮，於前揭觀察、勒戒執行完畢釋放後
    5 年內，復基於施用第一級毒品海洛因之犯意，於97年7 月
    8 日晚間9 時許，在其位於屏東縣內埔鄉○○路267 號5 樓
    27室（起訴書誤載為屏東縣內埔鄉○○路26號5 樓27室）之
    居住處，因其左手殘障，遂請劉清源（劉清源涉嫌施用毒品
    部分，另經檢察官偵查起訴）將海洛因置入針筒內加水稀釋
    後為其注射手臂之方式，施用第一級毒品海洛因1 次。嗣於
    97 年7月10日上午8 時30分許，經警持本院核發之搜索票在
    上開處所執行搜索，並查獲注射針筒2 支、夾鏈袋1 只及夾
    鏈袋碎片6 片，嗣經其同意採尿送驗後，呈嗎啡陽性反應而
    查悉上情。
三、案經屏東縣政府警察局內埔分局報請臺灣屏東地方法院檢察
    署檢察官偵查起訴。
    理  由
一、按除被告所犯為死刑、無期徒刑、最輕本刑為3 年以上有期
    徒刑之罪或高等法院管轄第一審案件者外，於法院行準備程
    序進行中，被告先就被訴事實為有罪之陳述時，審判長得告
    知被告簡式審判程序之旨，並聽取當事人、代理人、辯護人
    及輔佐人之意見後，裁定進行簡式審判程序，刑事訴訟法第
    273 條之1 第1 項定有明文，本件被告所為係犯死刑、無期
    徒刑、最輕本刑為3 年以上有期徒刑以外之罪，其於準備程
    序中就被訴事實為有罪之陳述，經法官告知簡式審判程序之
    旨，並聽取公訴人、被告之意見後，本院合議庭乃裁定由受
    命法官獨任進行簡式審判程序，合先敘明。又簡式審判程序
    之證據調查，不受刑事訴訟法第159 條第1 項、第161 條之
    2 、第161 條之3 、第163 條之1 及第164 條至第170 條規
    定之限制，刑事訴訟法第273 條之2 亦定有明文，故本件審
    理依該規定，亦排除嚴格證據調查，併予敘明。
二、上揭事實，業據被告甲○○於警詢、偵訊及本院審理時均坦
    承不諱（見警卷第3 頁至第7 頁、偵卷第6 頁至第7 頁、本
    院卷第29頁反面、第34頁反面至第36頁、第17頁反面至第48
    頁），另被告經採尿送驗結果，確呈嗎啡陽性反應，此有臺
    灣檢驗科技股份有限公司於97年7 月30日出具之檢驗報告1
    紙（見偵卷第13頁）、屏東縣警察局內埔分局真實姓名對照
    表1 紙（見警卷第29頁）在卷可按。此外復有本院97年度聲
    搜字第479 號搜索票影本1 紙（見警卷第15頁）、屏東縣警
    察局內埔分局新北勢派出所搜索扣押筆錄影本2 份（見警卷
    第16頁至第21頁）、扣押物品目錄表影本2 紙（見警卷第22
    頁、第24頁）及照片3 張（見警卷第26頁至第27頁）附卷可
    按。是被告上開自白核與事實相符，堪以採信。再被告如事
    實欄第一部分所載，前因施用毒品案件，經本院以95年度毒
    聲字第62號裁定令入勒戒處所施以觀察、勒戒，嗣於民國95
    年4 月14日因認無繼續施用傾向而釋放出所等情，有臺灣高
    等法院被告前案紀錄表1 份在卷足憑。本件事證已臻明確，
    被告於觀察、勒戒執行完畢釋放後5 年內，再犯本件施用第
    一級毒品海洛因之犯行洵堪認定，自應依法論科。
三、查海洛因係屬毒品危害防制條例第2 條第2 項第1 款所規定
    之第一級毒品，故核被告所為係犯毒品危害防制條例第10條
    第1 項之施用第一級毒品罪。被告非法持有第一級毒品海洛
    因之低度行為，已為其進而施用之高度行為所吸收，故不另
    論罪。又被告曾有如事實欄第一部分所載之犯罪科刑執行情
    形，有上開前案紀錄表1 份附卷可按，其受有期徒刑執行完
    畢後，5 年以內故意再犯本件有期徒刑以上之罪，為累犯，
    應依刑法第47條第1 項規定加重其刑。爰審酌被告素行不佳
    ，前曾因施用毒品案件，經觀察、勒戒後，仍再犯本件之罪
    ，足見其毫無悔意，戒癮之意志力甚為薄弱，惟念及其施用
    毒品之犯行，在本質上乃屬戕害自身身心健康之行為，且能
    坦承犯行，犯罪後之態度良好等一切情狀，量處如主文所示
    之刑，以資懲儆。公訴人雖就被告上開犯行具體求刑有期徒
    刑1 年2 月，惟本院認量處如主文之刑為適當，公訴人之求
    刑核屬過重，附此敘明。至被告所有用來包裝毒品之夾鏈袋
    1 只及夾鏈袋碎片6 片，經鑑驗結果均呈嗎啡陽性反應，此
    有嗎啡簡易快速篩檢試劑使用說明書2 紙（見本院卷第24頁
    、第26頁）在卷可佐，則上開物品顯已因沾附海洛因而難與
    海洛因分離，故應視為毒品，而依毒品危害防制條例第18條
    第1 項前段，宣告沒收銷燬之。而扣案注射針筒2 支，被告
    於本院審理時坦承其中1 支為其所有，且為其本次施打第一
    級毒品海洛因所用之物，另員警曾就注射針筒2 支鑑驗有無
    毒品反應，針筒編號(1)呈現嗎啡陽性反應，針筒編號(2)則未
    呈現毒品反應，此有嗎啡簡易快速篩檢試劑使用說明書2紙
    （見警卷第31頁至第32頁），尚無法認定本件被告所有之注
    射針筒是否已與海洛因不可分離，而依上開規定宣告沒收銷
    燬之，然該扣案針筒既經被告自承為其所有，且為其犯本件
    施用毒品犯行所用之物，則自應依刑法第38條第3 項、第1
    項第2 款宣告沒收。至扣案之另1 支注射針筒，既經被告否
    認為其犯本件施用毒品犯行所用之物，亦無法認定其與海洛
    因已不可分離，爰不另為沒收或沒收銷燬之諭知。
據上論斷，應依刑事訴訟法第273 條之1 條第1 項、第299 條第
1 項前段，毒品危害防制條例第10條第1 項、第18條第1 項前段
，刑法第11條、第47條第1 項、第38條第1 項第2 款，判決如主
文。
本案經檢察官李侑姿到庭執行職務。
中    華    民    國    97    年    11    月    6     日
                  刑事第五庭    法  官  程士傑
以上正本證明與原本無異。
如不服本判決應於收受本判決送達後10日內向本院提出上訴書狀
，其未敘述上訴理由者，應於上訴期間屆滿後20日內向本院補提
理由書狀（均須按他造當事人之人數附繕本）「切勿逕送上級法
院」
中    華    民    國    97    年    11    月    6     日
                                書記官  孫秀桃
附錄論罪科刑法條：
毒品危害防制條例第10條第1項
施用第一級毒品者，處 6 月以上 5 年以下有期徒刑。


司法院資訊處製作；財團法人民間司法改革基金會備份。
